---
title: Signatáři petice Milion chvilek pro demokracii
output:
  html_document:
    df_print: paged
---

Zdroje dat:

- [podpisy pod peticí "30 let po sametové revoluci demokracie nevzkvétá"](https://www.milionchvilek.cz/podepsali), stažené 25. listopadu 2019 v 16.30
- [MVČR - Informativní počet občanů v ČR ve všech obcích, v obcích 3. typu a v městských částech](https://www.mvcr.cz/clanek/informativni-pocty-obyvatel-v-obcich.aspx)

# Podíl signatáři/občané starší 15 let v obcích 

```{r echo=FALSE, message=FALSE, warning=FALSE}
library(dplyr)
tabulka <- read.csv("signatari-2019-11-25-17-55.csv", stringsAsFactors = F)
obyvatele <- read.csv("obyvatele.csv", stringsAsFactors = F)
tabulka %>%
  left_join(obyvatele) %>%
  group_by(obec, obyv15) %>%
  summarise(podpisu=n()) %>%
  mutate(podil=podpisu/obyv15*100) %>%
  arrange(desc(podil))
```

Z obcí, které mají víc než tisíc obyvatel, je nejvyšší podíl signatářů v Černošicích, Dobřichovicích, Řevnicích, Tuchoměřicích, Statenicích....

(Data jsme nečistili, proto jsou na konci tabulky všemožné nepřesně zadané názvy obcí.)

# Obce s nejvyšším absolutním počtem podpisů

```{r echo=FALSE, message=FALSE, warning=FALSE}
tabulka %>%
  group_by(obec) %>%
  summarise(podpisu=n()) %>%
  arrange(desc(podpisu))
```

Rozdíly oproti [statistice Milionu chvilek](https://www.milionchvilek.cz/statistiky) jsou způsobené

1. signatáři, kteří zaškrtli, že nechtějí zveřejnit údaje
2. chybně vyplněnými názvy obcí (provozovatelé petice mají k dispozici PSČ, podle kterých to mohou spárovat přesněji, veřejně dostupná však tato data nejsou)

# Nejčastější povolání

```{r echo=FALSE, message=FALSE, warning=FALSE}
tabulka %>%
  group_by(povolani) %>%
  summarise(podpisu=n()) %>%
  arrange(desc(podpisu))
```

Rozdíly oproti [statistice Milionu chvilek](https://www.milionchvilek.cz/statistiky) jsou způsobené

1. signatáři, kteří zaškrtli, že nechtějí zveřejnit údaje
2. různě vyplněnými kolonkami povolání (nesjednocovali jsme, nečistili jsme)
